【裁判字號】    99,易,2471
【裁判日期】    991029
【裁判案由】    竊盜
【裁判全文】
臺灣板橋地方法院刑事判決              99年度易字第2471號
公  訴  人  臺灣板橋地方法院檢察署檢察官
被      告  甲○○
            丙○○
上列被告等因竊盜案件，經檢察官提起公訴（99年度偵字第1659
2 號），本院以裁定進行簡式審判程序，判決如下：
    主  文
甲○○、丙○○共同竊盜，均累犯，甲○○處有期徒刑伍月，丙○○處有期徒刑肆月，如易科罰金，均以新臺幣壹仟元折算壹日
。
    事  實
一、甲○○前因違反毒品危害防制條例案件，經臺灣士林地方法
    院以89年度易字第634 號分別判處有期徒刑1 年、有期徒刑
    8 月，應執行有期徒刑1 年6 月確定，復因違反毒品危害防
    制條例案件，經臺灣高等法院以91年度上訴字第2442號分別
    判處有期徒刑10月、有期徒刑8 月，應執行有期徒刑1 年4
    月確定；上開宣告之4 項有期徒刑嗣經法院裁定定其應執行
    有期徒刑2 年8 月確定，經入監執行，刑期起算日期為民國
    91年12月2 日，而於94年5 月11日縮刑期滿執行完畢。丙○○前因違反毒品危害防制條例案件，經本院以95年度訴字第
    3259號判處有期徒刑10月確定，嗣經法院裁定減刑為有期徒
    刑5 月確定，復因違反毒品危害防制條例案件，經本院以96
    年度訴字第1546號判處有期徒刑1 年確定，嗣經法院裁定減
    刑為有期徒刑6 月確定，又因竊盜案件，經臺灣臺北地方法
    院以96年度簡字第2240號判處有期徒刑2 月確定，再因竊盜
    案件，經臺灣高等法院以96年度上易字第2741號判處有期徒
    刑5 月，減為有期徒刑2 月又15日確定；上開宣告之4 項有
    期徒刑嗣經法院裁定定其應執行有期徒刑1 年2 月又15日確
    定，而於97年12月28日縮刑期滿執行完畢。詎甲○○、丙○○2 人均仍不知警惕，渠等於99年4 月9 日晚間8 時許，行
    經臺北縣中和市○○路與建八路路口處，見乙○○所有之車
    牌號碼0261-VL 號自用小客車停放於該處路邊，車門未上鎖
    ，且汽車鑰匙放置在副駕駛座上，甲○○、丙○○2 人認有
    機可乘，竟共同基於意圖為自己不法所有之犯意聯絡，由丙○○在旁把風，甲○○則開啟該自用小客車車門進入車內，
    持放置於副駕駛座上之汽車鑰匙發動該自用小客車而竊取之
    （含車內所置放之財物），得手後即由甲○○駕駛該車搭載
    丙○○，2 人一同離去。嗣於同日晚間10時30分許，甲○○
    、丙○○2 人共乘該自用小客車行至臺64號省道（快速道路
    ）由中和往新店方向第23.8公里處時，因該車油料用罄，無
    法繼續行駛，甲○○、丙○○2 人只得下車步行，臨去前甲○○並取走車內所置放之手錶1 支，丙○○則取走車內所置
    放之CD片2 片、雜誌2 本、負離子清淨器1 只、名片14張、
    鐘錶保證卡1 張、充電器1 只、皮帶頭1 只、杯墊13只等物
    ，惟因渠2 人步行於快速道路上，形跡可疑，為警攔檢盤查
    ，而當場查獲丙○○，並起出丙○○所攜帶之前述車內財物
    ，甲○○則趁隙逃逸；經警追查後，始偵得上情。
二、案經乙○○訴由臺北縣政府警察局中和第二分局報請臺灣板
    橋地方法院檢察署檢察官偵查起訴。
    理  由
一、上揭事實，業據被告甲○○、丙○○2 人於本院審理時均坦
    白承認，核與告訴人乙○○於警詢時指訴之情節相符，並有
    監視器錄影翻拍照片2 幀、告訴人所出具之贓物認領保管單
    1 紙等在卷可稽，足認被告2 人上開自白，核與事實相符；
    本件事證明確，被告2 人之犯行，均堪以認定。
二、核被告甲○○、丙○○2 人所為，均係犯刑法第320 條第1
    項之竊盜罪。被告2 人上開竊盜犯行，彼此間有犯意之聯絡
    及行為之分擔，渠等並已共同實行犯罪之行為，均為共同正
    犯。又被告甲○○、丙○○2 人分別有如事實欄第1 項所載
    之犯罪科刑及執行紀錄，有臺灣高等法院被告前案紀錄表在
    卷可參，渠2 人於受有期徒刑之執行完畢後，5 年內故意再
    犯本件有期徒刑以上之罪，均為累犯，應依刑法第47條第1
    項規定加重其刑。爰審酌被告甲○○、丙○○2 人之犯罪動
    機、目的、手段、所竊得財物之價值、渠等行為對於告訴人
    所造成之損害程度、渠2 人關於本件犯罪參與程度之輕重，
    及被告2 人犯後於本院審理時均已坦承犯行，態度尚稱良好
    等一切情狀，分別量處如主文所示之刑，並均諭知易科罰金
    之折算標準。
據上論斷，應依刑事訴訟法第284 條之1 、第273 條之1 第1 項
、第299 條第1 項前段，刑法第28條、第320 條第1 項、第47條
第1 項、第41條第1 項前段，刑法施行法第1 條之1 第1 項、第
2 項前段，判決如主文。
本案經檢察官洪松標到庭執行職務
中    華    民    國    99    年    10    月    29    日
                  刑事第十庭  法  官  劉景宜
上列正本證明與原本無異。
如不服本判決，應於判決送達後10日內敘明上訴理由，向本院提
出上訴狀 (應附繕本) ，上訴於臺灣高等法院。其未敘述上訴理
由者，應於上訴期間屆滿後20日內向本院補提理由書「切勿逕送
上級法院」。
                              書記官  謝秀青
中    華    民    國    99    年    11    月    1     日
附錄本案論罪科刑法條全文：
刑法第320 條第1 項
中華民國刑法第320條
（普通竊盜罪、竊佔罪）
意圖為自己或第三人不法之所有，而竊取他人之動產者，為竊盜
罪，處5 年以下有期徒刑、拘役或5 百元以下罰金。
意圖為自己或第三人不法之利益，而竊佔他人之不動產者，依前
項之規定處斷。
前二項之未遂犯罰之。

司法院資訊處製作；財團法人民間司法改革基金會備份。
